臺灣高等法院刑事判決　　　　　　　　99年度上易字第2903號
上　訴　人
即　被　告　葉宗憲
上列上訴人因竊盜案件，不服臺灣臺北地方法院99年度易字第26
70號，中華民國99年11月18日第一審判決（起訴案號：臺灣臺北
地方法院檢察署99年度偵字第21460號），提起上訴，本院判決
如下：
    主  文
上訴駁回。
    理  由
一、依刑事訴訟法第350條、第361條、第362條、第367條規定，
    不服地方法院之第一審判決而上訴者，須提出上訴書狀，並
    應敘述具體理由，為上訴必備之程式；其所提出之書狀未敘
    述上訴理由，或僅曾以言詞陳述上訴理由者，均應於上訴期
    間屆滿後20日內補提理由書於第一審法院。第一審法院經形
    式審查，認逾期未補提上訴理由者，應定期間先命補正；逾
    期未補正者，為上訴不合法律上之程式，應以裁定駁回。倘
    已提出上訴理由，但所提非屬具體理由者，則由第二審法院
    以上訴不合法律上之程式，判決駁回。而所謂具體理由，必
    係依據卷內既有訴訟資料或提出新事證，指摘或表明第一審
    判決有何採證認事、用法或量刑等足以影響判決本旨之不當
    或違法，而構成應予撤銷之具體事由，始克當之（例如：依
    憑證據法則具體指出所採證據何以不具證據能力，或依憑卷
    證資料，明確指出所為證據證明力之判斷如何違背經驗、論
    理法則）；倘僅泛言原判決認定事實錯誤、違背法令、量刑
    失之過重或輕縱，而未依上揭意旨指出具體事由，或形式上
    雖已指出具體事由，然該事由縱使屬實，亦不足以認為原判
    決有何不當或違法者（例如：對不具有調查必要性之證據，
    法院未依聲請調查亦未說明理由，或援用證據不當，但除去
    該證據仍應為同一事實之認定），皆難謂係具體理由，俾與
    第二審上訴制度旨在請求第二審法院撤銷、變更第一審不當
    或違法之判決，以實現個案救濟之立法目的相契合，並節制
    濫行上訴，最高法院97年度台上字第892號判決意旨參照。
二、原審判決略以：被告葉宗憲曾因多起竊盜及贓物案件，分別
    經法院判刑確定，嗣前開各罪經原審法院以96年度聲減字第
    324號裁定減刑並定其應執行刑為有期徒刑3年3月確定，於
    民國98年5月22日縮短刑期假釋出監付保護管束。詎其仍不
    知悔改，竟意圖為自己不法之所有，於假釋期間內即98年8
    月26日凌晨0時30分許，趁無人注意之際，以路邊撿拾客觀
    上足以對人之生命、身體、安全構成威脅，可為兇器使用之
    木棍破壞鐵窗，而毀越該等安全設備之方式，無故侵入臺北
    縣三重市○○○街52號1樓之「阿香美容店」（侵入住居及
    毀損部分未據告訴），竊取該處武氏嬌莊所有之液晶電視1
    台，得手後變賣供己花用。嗣經警方在上開處所內採集現場
    遺留之礦泉水瓶口唾液送鑑定，結果與葉宗憲之DNA-STR型
    別相符，始悉上情。案經臺北縣政府警察局三重分局移送臺
    灣板橋地方法院檢察署檢察官偵查起訴等事實。業據被告於
    原審審理時坦承不諱，核與被害人武氏嬌莊於警詢時之指證
    情節相符，並有勘察採證同意書1紙、臺北市政府警察局鑑
    驗書1份等在卷可稽（見本案偵查卷宗第8至10頁），足認被
    告自白與事實相符。又被告持以撬開鐵窗上鐵條之木棍雖未
    扣案，惟該木棍長約4、50公分，且能撬壞鐵條，業據被告
    於原審審理時供陳在卷，足認其質地堅硬，若持以揮擊，顯
    可對人之生命身體構成威脅，自屬兇器無訛。是核被告所為
    ，係犯刑法第321條第1項第2款、第3款之攜帶兇器毀越安全
    設備竊盜罪。原審審酌被告昔有多次竊盜前科記錄，素行不
    佳，且正值青壯之年，乃不思循正途賺取所需，反恣意竊取
    他人財物，惡性非輕，惟念其犯後坦承犯行，態度良好，暨
    兼衡其犯罪之動機、目的、手段、所竊取財物價值等一切情
    狀，量處有期徒刑8月，暨被告持用之上開木棍1支，係被告
    於路邊撿拾而非並告所有，行竊後並已隨意丟棄，亦據被告
    供明在卷（見原審99年11月4日準備程序筆錄第2頁參照），
    既非被告所有，復非違禁物，乃不予宣告沒收。本院認原審
    已詳敘其所憑證據、認定理由及量刑依據。自形式上觀察，
    原判決無認定事實錯誤、量刑瑕疵或違背法令之情形，核其
    認事用法，並無違誤，量刑堪稱妥適。
三、本件上訴人即被告不服原判決提起上訴，其99年12月2日刑
    事聲明上訴略以：被告所犯竊盜案件，經原審判處有期徒刑
    8月，對被告而言稍嫌太重，為此提起上訴云云。
四、本院經查：
(一)上開事實，業據業據被告於於原審審理時坦承不諱，核與被
    害人武氏嬌莊於警詢時之指證情節相符，並有勘察採證同意
    書1紙、臺北市政府警察局鑑驗書1份等在卷可稽，有如前述
    ，足認被告犯行堪以認定。
(二)按量刑輕重，係屬事實審法院得依職權自由裁量之事項，倘
    已斟酌刑法第57條各款所列情狀而未逾越法定刑度，不得遽
    指為違法，最高法院72年度臺上字第6696號著有判例。查本
    件被告所犯刑法第321條第1項第2款、第3款之攜帶兇器毀越
    安全設備竊盜罪，其法定行為6月以上5年以下有期徒刑，乃
    原審被告昔有多次竊盜前科記錄，素行不佳，且正值青壯之
    年，乃不思循正途賺取所需，反恣意竊取他人財物，惡性非
    輕，惟念其犯後雖坦承犯行，態度良好，暨兼衡其犯罪之動
    機、目的、手段、所竊取財物價值等一切情狀，量處有期徒
    刑8月，核其量刑尚屬適法，無違比例原則。至被告空言辯
    稱原審量刑對其而言稍嫌過重云云，要無足採。
五、綜上所述，本件被告上訴意旨雖以前詞置辯，惟僅泛言原審
    量刑對其而言稍嫌過重，並未指摘原審判決有何不當或違法
    之情形實際存在，且其上開所辯，亦無足以影響原審判決本
    旨，而構成應予撤銷之具體事由，核其內容非屬具體之上訴
    理由甚明。是被告上訴理由未能依卷內既有訴訟資料或提出
    新事證，指摘或表明第一審判決有何採證認事、用法等足以
    影響判決本旨之不當或違法，而構成應予撤銷之事由，自非
    屬得上訴第二審之具體理由。再者，本院自形式上以觀，認
    原審判決認事用法並無違法或不當，既如前述。揆諸首揭說
    明，被告提起第二審上訴不合法律上程式，爰不經言詞辯論
    以判決駁回之。
據上論斷，應依刑事訴訟法第367條前段、第372條，判決如主文
中    華    民    國    100    年    3    月    17    日
                刑事第十五庭  審判長法  官  沈宜生
                                    法  官  林明俊
                                    法  官  吳炳桂
以上正本證明與原本無異。
不得上訴。
                                    書記官  洪雅蔓
中    華    民    國   100    年    3     月    21    日